【裁判字號】    89,易,215
【裁判日期】    890310
【裁判案由】    傷害等
【裁判全文】
臺灣板橋地方法院刑事判決                          八十九年度易字第二一五號
    公  訴  人  臺灣板橋地方法院檢察署檢察官
    被      告  丁○○
                甲○○
    共      同  簡安頓
    選任辯護人
    被      告  丙○○
    選任辯護人  鄭仁哲
                楊明廣
    被      告  乙○○
右列被告等因傷害等案件，經檢察官提起公訴（八十八年度偵字第二０一七五號、第
二二九七一號、第二二九七二號、第二三四七八號、第二四九五七號），本院判決如
左：
    主  文
丙○○被訴公然侮辱、傷害部分，均公訴不受理；其餘被訴恐嚇部分，無罪。
丁○○、甲○○及乙○○均公訴不受理。
    理  由
一、公訴意旨略以：被告丁○○、甲○○係夫妻，被告丙○○與乙○○亦係夫妻，渠
    等皆居住於臺北縣土城市○○路五十五巷二十一弄內之鄰居，惟彼此感情不睦。
    於民國（下同）八十八年八月二十五日上午七時許，被告丙○○駕駛自用小客車
    欲上班時，行經被告丁○○之右開住家前之公共場所，因細故與丁○○又生言語
    衝突，丙○○竟基於公然侮辱之犯意，當場對丁○○罵稱：「幹你娘」等語，以
    此不堪入耳之穢語，侮辱丁○○之人格。嗣隨即另行起意，向丁○○恐嚇稱：「
    有時間再找你！」等語，使丁○○心生畏懼，致生危害其安全。丁○○因而內心
    更加不滿，遂於該弄巷口與丙○○產生肢體衝突，而相互基於傷害之概括犯意，
    由徒手之丁○○，與持自己所有之汽車大鎖一支之丙○○互毆，使丁○○受有鼻
    部挫傷、裂傷二×０˙五公分、左眉部挫裂傷一公分之傷害，丙○○則受有右眼
    眶部挫傷淤腫四×四公分、左額瘀傷二×二公分、右臉挫傷二×二公分之傷害，
    幸二人旋即結束互毆，丙○○並駕車離去。詎料被告甲○○、乙○○二人，竟又
    在上開毆打地點，發生衝突，進而基於傷害之犯意，相互徒手毆打，使甲○○產
    生胸口輕微擦傷，乙○○則左臉抓傷四公分四處，抓傷五公分一處之傷害，因認
    被告丙○○所為涉犯刑法第三百零九條第一項之公然侮辱罪嫌、第三百零五條之
    恐嚇罪嫌及第二百七十七條第一項之普通傷害罪嫌，被告丁○○、甲○○及乙○○所為，則係涉犯刑法第二百七十七條第一項之普通傷害罪嫌等語。
二、按告訴乃論之罪，告訴人於第一審辯論終結前得撤回其告訴，又告訴經撤回者，
    應諭知不受理之判決，並得不經言詞辯論為之，刑事訴訟法第二百三十八條第一
    項、第三百零三條第三款及第三百零七條分別定有明文。經查本件告訴人丁○○
    告訴被告丙○○涉犯公然侮辱及傷害等罪嫌，與告訴人丙○○告訴被告丁○○涉
    犯傷害罪嫌，和告訴人甲○○告訴被告乙○○涉犯傷害罪嫌，以及告訴人乙○○
    告訴被告甲○○涉犯傷害罪嫌等部分，公訴人認被告四人均觸犯刑法第二百七十
    七條第一項之普通傷害罪，被告丙○○另觸犯同法第三百零九條第一項之公然侮
    辱罪，惟依同法第二百八十七條前段及第三百十四條之規定，上開各罪均須告訴
    乃論。茲據告訴人即被告丁○○等四人於八十九年二月二十五日，分別具狀表明
    因和解而願撤回前揭告訴，有該日撤回告訴狀二份附卷可稽，揆諸前開規定，本
    件就被告丙○○所涉傷害及公然侮辱等犯行，以及被告丁○○、甲○○及乙○○
    所涉傷害犯行部分，爰不經言詞辯論，均逕為如主文第一項、第三項不受理之諭
    知。
三、復按犯罪事實應依證據認定之，無證據不得推定其犯罪事實，刑事訴訟法第一百
    五十四條定有明文。又認定不利於被告之事實須依積極證據，苟積極證據不足為
    不利於被告事實之認定時，即應為有利於被告之認定，再者刑法第三百零五條恐
    嚇罪，所稱以加害生命、身體、自由、名譽、財產之事，恐嚇他人者，係指以使
    人生畏怖心為目的，而通知將加惡害之旨於被害人而言，最高法院分別著有三十
    年臺上字第八一六號及五十二年臺上字第七五一號判例甚明。本件公訴人認被告
    丙○○尚涉有恐嚇犯行，無非係認被害人丁○○業已指訴明確，復與證人即被告
    甲○○之供述一致資為論據。惟訊據被告丙○○堅決否認有右開被訴之恐嚇犯行
    ，辯稱：伊沒有對丁○○講有時間再找你這句話，是他們誤會伊等語。經查被害
    人即被告丁○○固於檢察官偵訊時，指訴被告丙○○有於上揭時、地恐嚇「有時
    間再找你」之行為，另證人即被告甲○○亦於偵訊中證稱：當時伊先生（即被告
    丁○○）在家門口，此時丙○○把車窗搖下來對著伊先生罵三字經「幹你娘」，
    伊先生便質問他「為何要罵我媽媽？」，隨後丙○○又說有時間再來找你等語（
    見八十八年度偵字第二０一七五號偵查卷第二八頁正面），嗣於本院審理時被害
    人丁○○及證人甲○○仍一致指證被告丙○○確有說「有時間再來找你」乙節無
    訛（見八十九年二月二十五日審判筆錄），是以應認被告丙○○確曾對丁○○講
    有時間再找你這句話，被告丙○○雖否認說過上揭話語，自應屬無據而不足採信
    。然依上揭被害人及證人所指訴被告恐嚇之語句中，被告丙○○並未以加害於生
    命、身體、自由、名譽、財產等事項，而將加惡害之旨通知被害人丁○○，此亦
    經丁○○於本院審理時坦認屬實在卷（見八十九年二月二十五日審判筆錄），故
    被告丙○○雖曾說「有時間再來找你」等語，然其所為與前揭刑法第三百零五條
    恐嚇罪之構成要件尚屬有間，則被告堅決否認恐嚇犯行，應認尚非無據而堪予採
    信。此外，復查無其他積極證據足資證明被告確有公訴意旨所指訴之恐嚇犯行，
    揆諸前揭法條及判例之意旨，此部分不能證明被告丙○○犯罪，自應由本院為如
    主文第二項無罪之諭知。
據上論斷，應依刑事訴訟法第三百零一條第一項前段、第三百零三條第三款、第三百
零七條判決如主文。
本案經檢察官洪家原到庭執行職務
中      華      民      國      八十九      年      三    月      十    日
                                臺灣板橋地方法院刑事第三庭
                                      法  官    陳志揚
右正本證明與原本無異。
如不服本判決，應於判決送達後十日內向本院提出上訴狀 (應附繕本) ，上訴於
臺灣高等法院。
                                      書記官    陳慶樹
中      華      民國      八十九      年    三    月  二十三    日


司法院資訊處製作；財團法人民間司法改革基金會備份。
